臺灣高等法院刑事判決
109年度上訴字第2713號
上  訴  人  
即  被  告  劉天佑


指定辯護人  本院公設辯護人郭書益
上列上訴人因違反槍砲彈藥刀械管制條例案件，不服臺灣桃園地
方法院108年度訴字第824號，中華民國109年6月12日第一審判決
（起訴案號：臺灣桃園地方檢察署108年度偵字第10141號），提
起上訴，本院判決如下：
    主  文
原判決撤銷。
劉天佑未經許可，持有可發射子彈具有殺傷力之改造槍枝，處有
期徒刑肆年貳月，併科罰金新臺幣參拾伍萬元，罰金如易服勞役
，以新臺幣壹仟元折算壹日。扣案如附表編號1至3所示之物均沒
收。
    事  實
一、劉天佑明知可發射子彈具有殺傷力之改造衝鋒槍、改造手槍
    、具殺傷力之子彈及槍砲主要組成零件，分屬槍砲彈藥刀械
    管制條例第4 條第1 項、第2 項列管之槍砲、彈藥，非經中
    央主管機關許可，不得持有，竟基於持有具殺傷力之槍枝、
    子彈及槍砲主要組成零件之犯意，於民國107年下旬某日，
    在桃園市○○區○○街000 巷0 號住處，收受某真實姓名年籍不
    詳、綽號「阿財」之成年男子交付如附表編號1所示可發射
    子彈、具有殺傷力之改造衝鋒槍1支（含塑膠彈匣2 個，槍
    枝管制編號：0000000000號）、編號2所示可發射子彈、具
    有殺傷力之改造手槍1支（含彈匣1 個，槍枝管制編號：000
    0000000號）、編號3所示槍砲主要組成零件之土造金屬槍管
    1支及編號4、5所示具有殺傷力之非制式子彈151顆，而持有
    之。嗣於108 年3 月18日為警持搜索票在上址住處及桃園市
    ○○區○○街000巷00號執行搜索，扣得附表所示物品而查獲。
二、案經桃園市政府警察局中壢分局移送臺灣桃園地方檢察署檢
    察官偵查起訴。
    理  由
壹、證據能力：
    本件認定犯罪事實所引用之證據，皆無證據證明係公務員違
    背法定程序所取得，又檢察官、被告劉天佑及辯護人於本院
    準備程序、審理時均同意作為證據（本院卷第84至86、108
    至111頁），復經審酌該等證據製作時之情況，尚無顯不可
    信與不得作為證據之情形，亦無違法不當與證明力明顯過低
    之瑕疵，且與待證事實具有關聯性，認為以之作為證據應屬
    適當，依刑事訴訟法第158條之4 反面解釋及第159 條之5 
    規定，認均有證據能力。
貳、實體部分：
一、上開犯罪事實，業據被告於警詢、檢察官訊問、原審及本院
    審理時坦承不諱（臺灣桃園地方檢察署108年度偵字第10141
    號偵查卷宗【下稱偵卷】第25至29、188、189 、192 頁、
    原審卷第116、211 頁、本院卷第83、113頁），核與證人徐
    明宏、鍾旻娟於警詢、檢察官訊問時證述之情節相符（偵卷
    第65、180 、183 、252 、301、306頁），並有附表編號1
    至5所示槍枝、槍管、子彈扣案，及臺灣桃園地方法院搜索
    票、桃園市政府警察局中壢分局偵查隊搜索扣押筆錄、桃園
    市政府警察局槍枝初步檢視報告表暨照片26張、現場照片4 
    張附卷可資佐證（偵卷第103、107至113、117 至137、283
    至288頁）。且扣案如附表編號1、2、4、5所示槍枝、子彈
    經以檢視法、性能檢驗法、試射法鑑定結果，均具殺傷力（
    詳如附表備註欄所示），附表編號3所示槍管，為土造金屬
    槍管，屬內政部公告之槍砲主要組成零件，有內政部警政署
    刑事警察局108 年4 月30日刑鑑字第1080028000號鑑定書、
    108 年10月4 日刑鑑字第1080090323號函及內政部108 年9 
    月16日內授警字第1080872836號函在卷足稽（偵卷第219 至
    228 頁、原審卷第75、81頁）。以上俱徵被告前揭任意性自
    白與事實相符，堪信為真。綜上，本案事證明確，被告犯行
    洵堪認定，應依法論科。
二、新舊法比較：
  　按行為後法律有變更者，適用行為時之法律。但行為後之法
    律有利於行為人者，適用最有利於行為人之法律，刑法第2
    條第1項定有明文。本件被告行為後，槍砲彈藥刀械管制條
    例第7條、第8條於109年6月10日修正公布，於同年月12日施
    行。修正前第7條第1項、第4項原規定：「未經許可，製造
    、販賣或運輸火砲、肩射武器、機關槍、衝鋒槍、卡柄槍、
    自動步槍、普通步槍、馬槍、手槍或各類砲彈、炸彈、爆裂
    物者，處無期徒刑或7年以上有期徒刑，併科新臺幣3000萬
    元以下罰金。未經許可，持有、寄藏或意圖販賣而陳列第一
    項所列槍砲、彈藥者，處5年以上有期徒刑，併科新臺幣100
    0萬元以下罰金。」第8條第1項、第4項原規定：「未經許可
    ，製造、販賣或運輸鋼筆槍、瓦斯槍、麻醉槍、獵槍、空氣
    槍或第4條第1項第1款所定其他可發射金屬或子彈具有殺傷
    力之各式槍砲者，處無期徒刑或5年以上有期徒刑，併科新
    臺幣1000萬元以下罰金。未經許可，持有、寄藏或意圖販賣
    而陳列第一項所列槍枝者，處3年以上10年以下有期徒刑，
    併科新臺幣700萬元以下罰金。」修正後第7條第1項、第4項
    則規定：「未經許可，製造、販賣或運輸『制式或非制式』火
    砲、肩射武器、機關槍、衝鋒槍、卡柄槍、自動步槍、普通
    步槍、馬槍、手槍或各類砲彈、炸彈、爆裂物者，處無期徒
    刑或7年以上有期徒刑，併科新臺幣3000萬元以下罰金。未
    經許可，持有、寄藏或意圖販賣而陳列第一項所列槍砲、彈
    藥者，處5年以上有期徒刑，併科新臺幣1000萬元以下罰金
    。」第8條第1項、第4項則規定：「未經許可，製造、販賣
    或運輸『制式或非制式』鋼筆槍、瓦斯槍、麻醉槍、獵槍、空
    氣槍或第4條第1項第1款所定其他可發射金屬或子彈具有殺
    傷力之各式槍砲者，處無期徒刑或5年以上有期徒刑，併科
    新臺幣1000萬元以下罰金。未經許可，持有、寄藏或意圖販
    賣而陳列第一項所列槍砲者，處3年以上10年以下有期徒刑
    ，併科新臺幣700萬元以下罰金。」依本次修法草案總說明
    意旨可知，其主要立法目的在於有效遏止持「非制式槍砲」
    進行犯罪情形，認「非制式槍砲」與「制式槍砲」之罪責有
    一致之必要，故於第4條、第7條至第9條增加「制式或非制
    式」之構成要件，亦即不分制式或非制式，凡屬第7條所列
    各類槍枝型式之槍枝，有殺傷力者，概依第7條規定處罰。
    是未經許可持有可發射子彈具殺傷力之「改造（非制式）」
    衝鋒槍、手槍犯行，經比較新舊法後，修正後應改依第7條
    第4項規定處罰，其刑罰較修正前規定（即原第8條第4項）
    為重，並無較有利於被告之情形，依刑法第2條第1項前段之
    規定，應適用被告行為時即修正前槍砲彈藥刀械管制條例第
    8條第4項之規定。
三、論罪科刑
  ㈠核被告所為，係犯修正前槍砲彈藥刀械管制條例第8 條第4 
    項之未經許可持有可發射子彈具有殺傷力之改造槍枝罪及槍
    砲彈藥刀械管制條例第12條第4 項之未經許可持有子彈罪、
    同條例第13條第4項之未經許可持有槍砲主要組成零件罪。
  ㈡被告未經許可，持有前揭改造衝鋒槍、改造手槍、土造金屬
    槍管及子彈，其持有之繼續，為行為之繼續，一經持有即已
    成罪，但其完結須繼續至持有行為終了時為止，故被告持有
    改造衝鋒槍、改造手槍、土造金屬槍管及子彈之行為，應各
    論以實質上一罪。
　㈢被告以一行為同時持有扣案槍枝、槍管及子彈，觸犯上開數
    罪，為想像競合犯，應依刑法第55條規定，從一重之非法持
    有可發射子彈具有殺傷力之改造槍枝罪處斷。
  ㈣被告前因施用毒品案件，經臺灣桃園地方法院以92年度訴字
    第1298號判處有期徒刑8 月、6 月確定，又因販賣毒品案件
    ，經本院以94年度上更二字第687 號判處有期徒刑8 年，經
    最高法院以97年度台上字第5927號判決駁回上訴確定，上開
    各罪經臺灣桃園地方法院以98年度聲減字第32號裁定就得減
    刑部分減刑後，合併定應執行有期徒刑8 年4 月確定，與另
    案應執行有期徒刑8月接續執行，於103 年4 月7 日假釋付
    保護管束，復經撤銷假釋，殘刑1 年10月又13日於106 年6 
    月3 日執行完畢，有本院被告前案紀錄表可參，其於徒刑執
    行完畢後，5 年內故意再犯本件有期徒刑以上之罪，為累犯
    。惟司法院大法官已於108年2月22日作成釋字第775號解釋
    ，認有關累犯加重本刑部分，不生違反憲法一行為不二罰原
    則之問題。惟其不分情節，基於累犯者有其特別惡性及對刑
    罰反應力薄弱等立法理由，一律須加重最低本刑，於不符合
    刑法第59條所定要件之情形下，致生行為人所受之刑罰超過
    其所應負擔罪責之個案，其人身自由因此遭受過苛之侵害部
    分，對人民受憲法第8條保障之人身自由所為限制，不符憲
    法罪刑相當原則，牴觸憲法第23條比例原則。於此範圍內，
    有關機關應自本解釋公布之日起2年內，依本解釋意旨修正
    之。於修正前，為避免發生上述罪刑不相當之情形，法院就
    該個案應依本解釋意旨，裁量是否加重最低本刑（司法院釋
    字第775號解釋意旨參照）。被告前開構成累犯之前科係毒
    品案件，與本案違反槍砲彈藥刀械管制條例罪之本質不同，
    犯罪時間亦有相當之間隔，尚無確切事證足認被告有何特別
    之重大惡性，或對刑罰之反應力薄弱等教化上之特殊原因，
    是綜觀全案情節，對比本案罪名之法定刑，其罪刑應屬相當
    ，依上述解釋意旨，自無再依刑法第47條第1 項規定加重其
    刑之必要，而於量刑時依刑法第57條之規定，於法定刑內再
    予斟酌即可。
  ㈤刑法上所謂自首，乃犯人在犯罪未發覺前，向該管公務員自
    行申告犯罪事實而受裁判之謂。所謂「發覺」，固非以有偵
    查犯罪權限之機關或人員確知其人犯罪無誤為必要，而於對
    其發生嫌疑時，即得謂為已發覺，但此項對犯人之嫌疑，仍
    須有確切之根據得合理之可疑者，始足當之，若單純主觀上
    之懷疑，要不得謂已發生嫌疑。至如何判斷「有確切之根據
    得合理之可疑」與「單純主觀上之懷疑」，主要區別在於有
    偵查犯罪權限之機關或人員能否依憑現有尤其是客觀性之證
    據，在行為人與具體案件之間建立直接、明確及緊密之關聯
    ，使行為人犯案之可能性提高至被確定為「犯罪嫌疑人」之
    程度。換言之，有偵查犯罪權限之機關或人員尚未發現犯罪
    之任何線索或證據，僅憑其工作經驗或蛛絲馬跡（如見行為
    人有不正常神態、舉止等）等情況直覺判斷行為人可能存在
    違法行為，即行為人之可疑非具體且無客觀依據，無從與具
    體犯罪案件聯繫；或於犯罪發生後，前揭有偵查犯罪權限機
    關或人員雖根據已掌握之線索發現行為人之表現或反應異常
    ，引人疑竇，惟尚不足通過現有證據確定其為犯罪嫌疑人，
    即對行為人可疑雖已有一定之針對性或能與具體案件聯繫，
    惟此關聯仍不夠明確，尚未達到將行為人鎖定為犯罪嫌疑人
    並進而採取必要作為或強制處分之程度。此時，上開 二種
    情況仍僅止於「單純主觀上之懷疑」，尚不得謂為「發覺」
    。相反地，倘有偵查犯罪權限之機關或人員由各方得之現場
    跡證（如贓物、作案工具、血跡等檢體）、目擊證人等客觀
    性證據已可直接指向特定行為人犯案，足以構建其與具體案
    件間直接、明確及緊密之關聯，使行為人具有較其他排查對
    象具有更高之作案嫌疑，此時即可認「有確切之根據得合理
    之可疑」將行為人提昇為「犯罪嫌疑人」，即應認其犯罪已
    被「發覺」（最高法院108 年度台上字第3146號判決意旨參
    照）。經查，本案係因徐明宏於107年12月12日為警查獲毒
    品案件，於警詢中指證於同年月9日在被告住處，見被告持
    蠍式衝鋒槍、手槍各1支在附近水溝試射，經警蒐集相關證
    據，向臺灣桃園地方法院聲請取得搜索票，於108 年3 月18
    日在被告住處執行搜索而查獲，有證人徐明宏之警詢筆錄、
    臺灣桃園地方法院108 年3 月14日108 年聲搜字第246號搜
    索票及桃園市政府警察局中壢分局109年2月20日中警分刑字
    第1090007679號函暨職務報告存卷為憑（偵卷第65、103頁
    、原審卷第137至139頁），觀諸上開搜索票記載之案由為「
    毒品危害防制條例等」，應扣押物包含「槍砲彈藥、毒品或
    其他扣押之物」，且被告於原審審理時亦供稱：員警執行搜
    索時先問我有無槍枝，我才配合警方將槍彈拿出來等語（原
    審卷第117 頁），足見員警前往被告住處執行搜索前，已有
    目擊證人之客觀性證據，直接指向特定行為人之被告涉有非
    法持有槍枝之犯罪嫌疑，而有確切之證據合理懷疑被告非法
    持有槍枝，被告縱於員警執行搜索時主動交出扣案槍彈，仍
    非對於「未發覺」之罪自首而受裁判，自無槍砲彈藥刀械管
    制條例第18條第1項前段、刑法第62條前段規定之適用。
  ㈥槍砲彈藥刀械管制條例第18條第4 項前段規定：「犯本條例
    之罪，於偵查或審判中自白，並供述全部槍砲、彈藥、刀械
    之來源及去向，因而查獲或因而防止重大危害治安事件之發
    生者，減輕或免除其刑。」其立法本意，自指如據犯罪者之
    自白，進而查獲該槍砲、彈藥及刀械之來源供給者，與所持
    有之槍砲、彈藥及刀械去向，因而防止該重大危害治安事件
    之發生，或及早破獲相關之犯罪集團，避免該槍砲、彈藥及
    刀械續遭持為犯罪所用，足以消彌犯罪於未然，自有減輕或
    免除其刑，以鼓勵自新之必要。故如犯本條例之罪後，雖於
    偵查或審判中自白，惟並未因而查獲該槍砲、彈藥刀械之來
    源，自與本規定應予減輕或免除其刑之要件不合（最高法院
    91年度台上字第2969號、101 年度台上字第916 號判決意旨
    參照）。本案依被告供述情節，其持有槍彈之來源「阿財」
    真實姓名年籍不詳，並已死亡（偵卷第28、189頁、原審卷
    第117 至118 頁、本院卷第113頁），顯然無從調查，而無
    因被告之供述而查獲或因而防止重大危害治安事件之發生可
    言，自無槍砲彈藥刀械管制條例第18條第4 項前段規定之適
    用餘地。
　㈦又犯罪之情狀顯可憫恕，認科以最低度刑仍嫌過重者，得酌
    量減輕其刑，刑法第59條定有明文。考其立法意旨，科刑時
    原即應依同法第57條規定審酌一切情狀，尤應注意該條各款
    所列事項，以為量刑標準。刑法第59條所謂「犯罪之情狀顯
    可憫恕」，自係指裁判者審酌第57條各款所列事項以及其他
    一切與犯罪有關之情狀之結果，認其犯罪足堪憫恕者而言（
    即犯罪另有其特殊之原因與環境等等），即必於審酌一切之
    犯罪情狀，在客觀上顯然足以引起一般同情，認為縱予宣告
    法定最低刑度猶嫌過重者，始有其適用（最高法院45年台上
    字第1165號、51年台上字第899 號判例意旨參照）。經查，
    具有殺傷力之各式槍械非僅具有高度危險性，更對他人人身
    安全、國家秩序及社會治安造成潛在危害，被告未經許可擅
    自持有改造衝鋒槍、改造手槍、土造金屬槍管及子彈，數量
    非微，亦無任何正當理由或特殊情狀，客觀上並無足以引起
    一般人同情、顯可憫恕之處，要無情輕法重之弊，無從依刑
    法第59條規定減輕其刑。
四、撤銷原判決之理由及科刑審酌事由：
  ㈠原審以被告未經許可持有改造衝鋒槍、改造手槍、土造金屬
    槍管及子彈犯行，罪證明確，予以論罪科刑，雖屬卓見。惟
    按「罰金無力完納者，易服勞役；易服勞役以新臺幣1000元
    、2000元或3000元折算1日，但勞役期限不得逾1年；罰金總
    額折算逾1年之日數者，以罰金總額與1年之日數比例折算，
    為刑法第42條第1項後段、第3項、第5項定有明文。再刑法
    第42條第5項係規定罰金總額縱以新臺幣3000元折算勞役1日
    ，其期限仍逾1年，不能依同條第3項定折算標準時之辦法，
    倘所處罰金如易服勞役以新臺幣2000元或3000元折算1日，
    尚可不逾1年，即無依第5項之比例方法折算罰金總額之必要
    ，本院28年上字第1767號判例意旨參照」，最高法院著有10
    2年度台非字第103號判決可資參照。原判決以被告犯非法持
    有改造槍枝罪，處有期徒刑4年2月，併科罰金新臺幣50萬元
    ，罰金部分如易服勞役，以新臺幣1000元折算1日，其罰金
    按所諭知之折算標準計算，易服勞役日數達500日，顯已逾
    法定之1年勞役期限，自有適用法則不當之違法。被告上訴
    猶以其行為符合自首、供出槍砲來源等減刑要件，執為抗辯
    ，均經本院指駁如前，洵屬無據，惟原判決既有上開可議之
    處，應由本院予以撤銷改判。
  ㈡爰以行為人之責任為基礎，審酌未經許可之槍砲、彈藥，危
    害人身安全、社會秩序至鉅，其持有及流通為國法所厲禁，
    被告係有相當社會經驗之成年人士，無視法律禁制，恣意持
    有附表編號1至5所示槍枝、槍管及子彈，對於社會治安及他
    人安全造成潛在危害，守法觀念欠缺，自應受相當程度之刑
    事非難，兼衡被告之素行，高職肄業之智識程度（原審卷第
    93頁），於本院審理時自承之家庭生活狀況與經濟能力（本
    院卷第114頁），其犯罪之動機、目的、手段，及被告持有
    槍枝、槍管、子彈之數量、期間，復念本案並無證據證明被
    告曾持其槍彈作為犯罪使用，造成實害，暨被告犯罪後坦承
    犯行，態度良好等一切情狀，量處如主文第二項所示之刑，
    罰金部分並諭知易服勞役之折算標準，以示懲儆。
五、沒收：
  ㈠扣案如附表編號1、2所示槍枝係可發射子彈具有殺傷力之改
    造衝鋒槍、改造手槍，編號3所示土造金屬槍管，則屬槍砲
    主要組成零件，均為違禁物，不問屬於犯罪行為人與否，應
    依刑法第38條第1 項規定宣告沒收。
  ㈡扣案如附表編號4、5所示子彈，原雖具有殺傷力，然經鑑定
    試射業已擊發耗損，失其違禁物之性質，附表編號9、11所
    示子彈，不具殺傷力，附表編號6、7、8、10、12所示物品
    ，咸非槍砲彈藥之主要組成零件，非屬違禁物，與扣案附表
    編號13所示行動電話，均與本案犯罪事實無關，爰不予宣告
    沒收。
據上論斷，應依刑事訴訟法第369條第1項前段、第364條、第299
條第1項前段，槍砲彈藥刀械管制條例第8 條第4 項（修正前）
、第12條第4 項、第13條第4 項，刑法第2條第1項前段、第11條
前段、第55條、第42條第3 項前段、第38條第1 項，判決如主文
。
本案經檢察官薛全晉提起公訴，檢察官林黛利到庭執行職務。
中　　華　　民　　國　　109 　年　　9 　　月　　23　　日
                  刑事第三庭    審判長法　官  張惠立 
                                      法　官  劉兆菊
                                      法　官  廖怡貞  
以上正本證明與原本無異。
如不服本判決，應於收受送達後20日內向本院提出上訴書狀，其
未敘述上訴之理由者並得於提起上訴後20日內向本院補提理由書
（均須按他造當事人之人數附繕本）「切勿逕送上級法院」。
                                      書記官  劉芷含
中　　華　　民　　國　　109 　年　　9 　　月　　23　　日

附錄：本案論罪科刑法條全文
修正前槍砲彈藥刀械管制條例第8條
未經許可，製造、販賣或運輸鋼筆槍、瓦斯槍、麻醉槍、獵槍、
空氣槍或第四條第一項第一款所定其他可發射金屬或子彈具有殺
傷力之各式槍砲者，處無期徒刑或5年以上有期徒刑，併科新臺
幣1000萬元以下罰金。
未經許可，轉讓、出租或出借前項所列槍枝者，處5年以上有期
徒刑，併科新臺幣1000萬元以下罰金。
意圖供自己或他人犯罪之用，而犯前二項之罪者，處無期徒刑或
7年以上有期徒刑，併科新臺幣1000萬元以下罰金。
未經許可，持有、寄藏或意圖販賣而陳列第一項所列槍枝者，處
3年以上10年以下有期徒刑，併科新臺幣700萬元以下罰金。
第一項至第三項之未遂犯罰之。
犯第一項、第二項或第四項有關空氣槍之罪，其情節輕微者，得
減輕其刑。

槍砲彈藥刀械管制條例第12條
未經許可，製造、販賣或運輸子彈者，處1年以上7年以下有期徒
刑，併科新臺幣500萬元以下罰金。
未經許可，轉讓、出租或出借子彈者，處6月以上5年以下有期徒
刑，併科新臺幣300萬元以下罰金。
意圖供自己或他人犯罪之用，而犯前二項之罪者，處3年以上10
年以下有期徒刑，併科新臺幣700萬元以下罰金。
未經許可，持有、寄藏或意圖販賣而陳列子彈者，處5年以下有
期徒刑，併科新臺幣300萬元以下罰金。
第一項至第三項之未遂犯罰之。

槍砲彈藥刀械管制條例第13條
未經許可，製造、販賣或運輸槍砲、彈藥之主要組成零件者，處
3年以上10年以下有期徒刑，併科新臺幣700萬元以下罰金。
未經許可，轉讓、出租或出借前項零件者，處1年以上7年以下有
期徒刑，併科新臺幣500萬元以下罰金。
意圖供自己或他人犯罪之用，而犯前2項之罪者，處5年以上有期
徒刑，併科新臺幣1000萬元以下罰金。
未經許可，持有、寄藏或意圖販賣而陳列第1項所列零件者，處6
月以上5年以下有期徒刑，併科新臺幣300萬元以下罰金。
第1項至第3項之未遂犯罰之。

附表：
編號 扣案物品 數量 備註 1 改造衝鋒槍（含塑膠彈匣2 個，槍枝管制號：0000000000號） 1支 認係由捷克CZECH SMALL ARMS廠SA VZ.61型空包彈槍，換裝土造金屬槍管而成，擊發功能正常，可供擊發口徑9mm制式子彈使用，認具殺傷力。 2  改造手槍（含彈匣1 個，槍枝管制編號：0000000000號） 1支  認係由仿半自動手槍製造之槍枝，換裝土造金屬槍管而成，擊發功能正常，可供擊發適用子彈使用，認具殺傷力。 3 土造金屬槍管 1支 屬內政部公告之槍砲主要組成零件。 4  經試射之具殺傷力非制式子彈  81顆  認均係由金屬彈殼組合直徑約9.0mm 金屬彈頭而成，均可擊發，認具殺傷力。 5  經試射之具殺傷力非制式子彈  70顆  認均係由口徑9mm 制式空包彈組合直徑約8.9mm 金屬彈頭而成，均可擊發，認具殺傷力。 6 金屬槍身、金屬滑套 各1個 均非內政部公告之槍砲主要組成零件。 7 金屬彈簧 1個 未列入公告之槍砲主要組成零件。 8 未經試射之非制式金屬彈殼 18顆 無。 9  未經試射之非制式子彈  4顆  認均係由金屬彈殼組合直徑約6.6mm 金屬彈頭而成，經檢視，均欠缺底座及火藥，認不具殺傷力。 10 未經試射之非制式金屬彈頭 1顆 無。 11 經試射之不具殺傷力非制式子彈  18顆 認均係由金屬彈殼組合直徑約9.0mm 金屬彈頭而成，其中11顆，雖可擊發，惟發射動能不足，認不具殺傷力；其中7 顆，均無法擊發，認不具殺傷力。 12 未經試射之制式空包彈彈殼 1顆 認係口徑9mm制式空包彈彈殼。 13 行動電話 3具 各含門號0000000000、0000000000、0000000000號及不詳門號通話晶片卡1枚